【裁判字號】    95,簡上,392
【裁判日期】    951205
【裁判案由】    違反動產擔保交易法
【裁判全文】
臺灣臺南地方法院刑事判決             95年度簡上字第392號
上  訴  人  甲○○
（即被告）
上列上訴人即被告因違反動產擔保交易法案件，不服本院95年度
簡字第2476號中華民國95年8月10日第一審簡易判決（聲請簡易
判決處刑案號：95年度偵字第8009號），提起上訴，本院管轄之
第二審合議庭判決如下：
    主  文
上訴駁回。
甲○○緩刑貳年。
    事 實 及 理 由
一、本案經本院審理結果，認第一審判決以上訴人即被告甲○○
    觸犯動產擔保交易法第38條之罪，依刑事訴訟法第449條第1
    項、第454條第2項，刑法第2條第1項前段、第11條前段、修
    正前刑法第41條第1項前段、罰金罰鍰提高標準條例第1條前
    段、廢止前罰金罰鍰提高標準條例第2條，判處被告拘役40
    日，並諭知如易科罰金，以銀元300元即新臺幣900元折算一
    日，其認事用法及量刑均無不當，應予維持；並引用第一審
    判決書及檢察官聲請簡易處刑書記載之事實、證據及理由（
    如附件）。
二、被告上訴意旨未指摘原審判決有任何認事用法違背法令之處
    ，其空言提起上訴，為無理由，應予駁回。按修正前刑法第
    74條第1項第1款規定受2年以下有期徒刑、拘役或罰金之宣
    告，且未曾受有期徒刑以上刑之宣告者，得宣告緩刑，且於
    同法第75條規定僅須於緩刑期間內更故意犯罪、或緩刑前故
    意犯罪，而在緩刑其內受有期徒刑以上之宣告者，即可撤銷
    緩刑，然修正後刑法第74條除維持前述宣告刑之限制外，另
    修正改以「未曾因故意犯罪受有期徒刑以上刑之宣告者」即
    可宣告緩刑，就修正前、後刑法關於緩刑之相關規定加以比
    較，應以修正後刑法關於緩刑之規定較有利於被告（最高法
    院95年第8次刑事庭會議結論亦採同一見解）。查被告雖於
    民國82年間，因違反麻醉藥品管理條例案件，經本院判處有
    期徙刑5月確定，並於83年4月29日易科罰金執行完畢，惟其
    於近五年內，素行良好，未曾有犯罪前科（見卷附臺灣高等
    法院被告前案紀錄表），因一時思慮未周，致罹此罪名，為
    警查獲後始終坦承犯罪，且已於本院審理中與告訴人裕融企
    業股份有限公司成立民事和解，且給付部分和解金額新臺幣
    13萬元（見卷附和解協議書1份），堪認頗有悔意，經此起
    訴審判科刑，已足促其警惕，信無再犯之虞，本院認上開宣
    告之刑，以暫不執行為適當，爰併宣告緩刑2年，以啟自新
    。
據上論斷，應依刑事訴訟法第455條之1第1項、第3項、第373條
、第368條，刑法第74條第1項第2款，判決如主文。
本案經檢察官乙○○到庭執行職務。
中    華    民    國    95    年    12    月    5     日
                刑事第七庭  審判長  法  官  蔡奇秀
                                    法  官  林欣玲
                                    法  官  莊玉熙
以上正本證明與原本無異。
本件不得上訴。
                                    書記官   吳美瑤
中    華    民    國    95    年    12    月    5     日
附錄本案論罪科刑法條全文：
動產擔保交易法第38條(處分標的物之處罰)
動產擔保交易之債務人，意圖不法之利益，將標的物遷移、出賣
 、出質、移轉、抵押或為其他處分，致生損害於債權人者，處3
 年以下有期徒刑、拘役或科或併科6000元以下之罰金。


司法院資訊處製作；財團法人民間司法改革基金會備份。
